# 请陈版主帮忙解答是否需要纳入合并范围

提问人：sunhm1 时间：2016-09-07 13:57:19
中国境内企业，收购了加拿大一家公司75%的股权，价款已经支付，加拿大商务局登记手续已变更。目前，章程尚未变更，董事会及股东会决议中均明确由出让股权的股东（为加拿大公司的董事）继续管理企业，直至下一会计年度。在此情况下，是否要把这家加拿大公司纳入合并范围？是否可以依据董事会及股东会决议中管理权未转移的条款，认定为未取得实际控制权，因而不需要合并加拿大公司？谢谢

回答人：chenyiwei
已经取得 75 ％股权但没有继续管理权，这是否不符合一般的商业逻辑？存在对外投资失控的重大内部控制缺陷？
对于这一情况，建议要结合投资后目标企业盈利和亏损的分享和分担方法等因素，考虑“出让股权的股东（为加拿大公司的董事）继续管理企业，直至下一会计年度”这一安排的实质。如果本企业（投资方）已开始按股权比例享有或承担目标企业的经营盈亏，则需考虑继续留任并担任管理职责的原股东的身份是否已经发生变化，从主要责任人变为本公司（大股东）的代理人？这需要对照合并报表准则中判断“决策者是主要责任人还是代理人”的相关指引进行分析。如果可以认定原股东虽然留任，但其性质已经变为代理人的，则不影响本企业已经取得对目标公司控制权的判断。